【裁判字號】    90,訴,272
【裁判日期】    900629
【裁判案由】    違反著作權法
【裁判全文】
臺灣臺南地方法院刑事判決              九十年度訴字第二七二號
    公  訴  人  臺灣臺南地方法院檢察署檢察官
    被      告  乙○○○
    被      告  甲○○
    共同選任辯護人  翁秋銘
右列被告因違反著作權法案件，經檢察官提起公訴（八十九年度偵字第三０五０、第
三０六一號、第一三八０三號、九十年度偵字第二０四四號、第二０四五號、第二０
四六號)，本院判決如左：
    主  文
乙○○○、甲○○共同以明知為侵害著作權之物，而意圖營利而交付之方法侵害他人
之著作權為常業，各處有期徒刑壹年貳月，均緩刑肆年。
扣案之如附表所示之物均沒收。
    事  實
一乙○○○係台南縣新營市○○路四十二之二號、大同路四十五號「二００一電視遊
  樂器專賣店」之負責人，甲○○則係乙○○○之夫，於店內生意較忙時亦參與銷售
  業務，渠等明知「ＳＥＧＡ」係日商西雅企業股份有限公司（以下簡稱西雅公司）
  享有商標專用權之商標圖樣，「ＰＬＡＹＳＴＡＴＩＯＮ」、「ＰＳ設計圖」則係
  日商新力電腦娛樂股份有限公司（以下簡稱新力公司）享有商標專用權之商標圖樣
  ；另「花組通信」、「飛龍戰士」等片係西雅公司著作財產權之電腦程式著作，「
  抓猴啦」、「幻世虛構精靈機導彈」、「ＧＴ實戰賽車２」、「ＧＴ實戰賽車」、
  「龍騎士傳說」、「寶見龍」、「動感小子２」、「骰子大戰」、「列車驚魂」、
  「異世界傳說」等片係新力公司享有著作財產權之電腦程式著作，「ＤＡＮＣＥＤ
  ＡＮＣＥＲＥＶＯＬＵＴＩＯＮ  ２ＮＤ（中譯：勁爆熱舞２」一片係日商可樂美
  股份有限公司（以下簡稱可樂美公司）享有著作財產權之電腦程式著作，「ＦＩＮ
  ＡＬＦＡＮＴＡＳＹ  ＶＩＩＩ（中譯：太空戰士第八代）」、「ＬＥＧＥＮＤＯ
  ＦＭＡＮＡ（中譯：聖劍傳說）」、「ＶＡＧＲＡＮＴ  ＳＴＯＲＹ（中譯：放浪
  冒險譚）」等片係日商思奎爾股份有限公司（以下簡稱思奎爾公司）享有著作財產
  權之電腦程式著作，「ＢＩＯＨＡＺＡＲＤ２」（中譯：惡靈古堡２）」、「ＤＩ
  ＮＯＣＲＩＳＩＳ（中譯：恐龍危機）」、「ＢＩＯＨＡＺＡＲＤ３ＬＡＳＴ  Ｅ
  ＳＣＡＰＥ（中譯：惡靈古堡３）」、「ＢＩＯＨＡＺＡＲＤ  ＧＵＮ  ＳＵＲＶ
  ＩＶＯＲ（中譯：幽靈古堡射擊版）」、「ＳＴＲＩＤＥＲ  ＨＩＲＹＵ（中譯：
  飛龍１＆２）」等片係日商卡波光股份有限公司（以下簡稱卡波光公司）享有著作
  財產權之電腦程式著作，詎渠二人竟意圖營利，基於常業之犯意聯絡，向一名為黃
  文傑、綽號阿吉之不詳年籍人士，以每片遊戲光碟新台幣（以下同）二十三元之代
  價，購進未經西雅公司、新力公司之同意或授權，而使用上開商標圖樣於同類電視
  遊戲器程式之遊戲光碟片，其中中華店自民國八十九年二月一日起、大同店則自同
  年月十六日起，分別將仿冒之上開公司之遊戲光碟片陳列於各該店內，以每片四十
  元之價格，供不特定之客戶選購，二人並均賴以維生。嗣於同年二月二十五日十六
  時二十分許，為警持檢查官核發之搜索票，前往上址搜索查獲，並在中華店內扣得
  仿冒新力公司之遊戲光碟片三千五百六十七片、仿冒西雅公司之遊戲光碟片五百九
  十片，在大同店則扣得仿冒新力公司之遊戲光碟片二千六百六十五片、仿冒西雅公
  司之遊戲光碟片三百三十七片及目錄等物。
二案經可樂美公司、思奎爾公司、卡波光公司告訴及西雅公司、新力公司訴由內政部
  警政署保安警察第二總隊第四大隊第三中隊報告台灣台南地方法院檢查暑檢查官偵
  查起訴。
    理  由
一訊據被告乙○○○、甲○○，對於上開時、地販售未經授權之遊戲光碟片之事實，
  均供承不諱，核與告訴人西雅公司、新力公司、可樂美公司、思奎爾公司及卡波光
  公司之代理人丙○○等指訴相符，復有如事實欄所列之物扣案，及告訴人等商標註
  冊證、著作權權利證明文件、現場查獲照片數幀附卷可資佐證。被告乙○○○雖辯
  稱：伊不知係違法，另被告甲○○雖辯稱：伊只是幫忙看店面而已各等語，然查我
  國政府為消除台灣在國際上仿冒王國之惡名，大力宣導保護智慧財產權之觀念常識
  已有相當時日，是被告顯為圖販賣仿冒品之鉅額利潤而甘冒法典，其上開所辯無非
  事後卸責之詞，不足採信。再其二間店面頗具規模，而所販賣之仿冒光碟片數量鉅
  大，顯見被告等係共同以販賣仿冒遊戲光碟片所得為其收入，而作營生之用，自屬
  賴此維生，被告等犯罪事證已臻明確，應予依法論科。
二核被告乙○○○、甲○○所為，係犯商標法第六十三條之販賣仿冒商標商品罪，及
  著作權法第九十四條之以犯同法第九十三條第三款，同法第八十七條第二款之明知
  為侵害著作權之物，意圖營利而交付，侵害他人之著作權為常業罪。被告二人間有
  犯意之聯絡及行為之分擔，係共同正犯。被告等一販賣行為犯上開二罪名，為想像
  競合犯，應依刑法第五十五條之規定，從一重之後罪處斷。爰審酌被告等犯罪之一
  切情狀，各量處如主文第一項所示之刑。查被告二人前均未曾受有期徒刑以上刑之
  宣告，有台灣高等法院被告全國前案紀錄表在卷可稽，本院認被告二人經此次科刑
  後，當知所警惕，均無再犯之虞，宣告刑以暫不執行為適當，均併予宣告緩刑四年
  ，以觀後效。扣案之如附表所示之物，均係供被告等犯罪所用，且屬渠等所有，業
  據被告供承在卷，均依法一併宣告沒收。
三查本件告訴意旨認被告等另涉有刑法第二百十六條、第二百二十條、第二百十條之
  行使偽造私文書罪嫌等情，經檢查官偵查結果，以：本件扣案光碟片，透過電視遊
  樂器之執行，電視螢幕上雖可出現告訴人之商標圖樣及授權字樣，然該圖樣及字樣
  並非被告所偽造，而係他人以真品光碟片、卡匣中直接燒錄拷貝之當然結果，被告
  除販賣該仿冒光碟片外，並無特別公告週知有意消費之人，光碟片係經告訴人合法
  授權之意思傳達（即行使偽造私文書之意思）；況被告以遠低於真品之價格販賣，
  客觀上，購買者均一望即知其所購買者係仿冒光碟，並無混淆消費者誤認為真版軟
  體之可能，顯見被告未對於購買者主張扣案光碟片內之圖樣及授權字樣，自無成立
  偽造文書或行使偽造文書之可言，而認不另成立上開罪名，是此部份既未經公訴人
  起訴，本院即毋庸加以審判，併此敘明。
據上論斷，應依刑事訴訟法第二百九十九條第一項前段、著作權法第九十四條、第九
十三條第三款、第八十七條第二款、商標法第六十三條、刑法第十一條前段、第二十
八條、第五十五條、第七十四條第一款、第三十八條第一項第二款，判決如主文。
本案經檢察官周文祥到庭執行職務。
中    華    民    國      九十        年      六       月    二十九     日
                                  臺灣臺南地方法院刑事第三庭
                                          法  官  蘇孫波
右正本證明與原本無異。
如不服本判決，應於判決送達後十日內，向本院提出上訴狀。
                                          書記官  羅宗賢
中    華    民    國      九十        年      六       月    二十九     日
附表：
仿冒新力公司之遊戲光碟片三千五百六十七片、仿冒西雅公司之遊戲光碟片五百九十
片，仿冒新力公司之遊戲光碟片二千六百六十五片、仿冒西雅公司之遊戲光碟片三百
三十七片。


司法院資訊處製作；財團法人民間司法改革基金會備份。
